【裁判字號】    99,上訴,2700
【裁判日期】    991130
【裁判案由】    毒品危害防制條例
【裁判全文】
臺灣高等法院刑事判決                99年度上訴字第2700號
上  訴  人
即  被  告  林正
上列上訴人因違反毒品危害防制條例案件，不服臺灣板橋地方法
院99年度訴字第1420號，中華民國99年6月18日第一審判決（起
訴案號：臺灣板橋地方法院檢察署99年度毒偵字第2548號），提
起上訴，本院判決如下：
    主  文
原判決撤銷。
林正施用第一級毒品，處有期徒刑捌月。
    事  實
一、林正基於施用第一級、第二級毒品之犯意，於民國99年3
    月11日某時，在臺北縣新莊市某友人住處，以將海洛因、甲
    基安非他命同時置入吸食器內燒烤產生煙霧之方式，併同施
    用第一級毒品及第二級毒品1次。嗣於同年月12日18時許，
    為警在臺北縣新莊市○○○路19號前查獲，並扣得注射針筒
    及藥鏟各1支。
二、案經臺北市政府警察局內湖分局移請臺灣板橋地方法院檢察
    署檢察官偵查起訴。
    理  由
一、上揭事實，業據上訴人即被告林正於原審坦承不諱，且被
    告為警查獲時所採尿液，分別以EIA酵素免疫分析法初驗、
    GC/MS氣相層析質譜儀法確認複驗後，均呈甲基安他命、嗎
    啡之陽性反應，此有臺灣尖端先進生技醫藥股份有限公司出
    具之濫用藥物檢驗報告在卷足憑。又被告前因施用毒品案件
    ，經觀察、勒戒後，業經檢察官為不起訴處分確定，有臺灣
    板橋地方法院檢察署97年度毒偵緝字第528號、97年度毒偵
    字第5664號不起訴處分書影本及本院被告前案紀錄表附卷可
    稽。被告上開自白與事實相符，事證明確，犯行洵堪認定，
    應依法論科。
二、被告行為後，毒品危害防制條例第17條，業於98年5月20日
    修正公布，現已生效施行。而毒品危害防制條例第17條有關
    犯第10條施用毒品罪供出來源因而破獲得減輕其刑之規定，
    由修正前「得減輕其刑」，修正為「減輕或免除其刑。」，
    比較修正前、後之規定，修正前之規定，僅是「得減輕其刑
    」，修正後則係必「減輕或免除其刑」，自以修正後毒品危
    害防制條例第17條之規定有利於被告。是依刑法第2條第1項
    但書規定，自應整體適用裁判時即修正後毒品危害防制條例
    處斷。
三、核被告所為，係犯毒品危害防制條例第10條第1項、第2項之
    施用第一級、第二級毒品罪。其於施用毒品前後之持有毒品
    犯行，應為其高度之施用行為所吸收，不另論罪。又被告以
    一施用行為併同施用第一級、第二級毒品，應依想像競合犯
    之規定論以一較重之施用第一級毒品罪。又被告於99年3月1
    2日18時許，為警查獲後，於同日19時4分至19時33分許，在
    內湖分局偵查隊辦公室製作第1次警詢筆錄時，即供出其海
    洛因來源為綽號「土匪」之洪錦震（見偵查卷第8頁），嗣
    經警方檢具相關資料報請臺灣板橋地方法院檢察署檢察官指
    揮偵辦，並聲請通訊監察書執行後，於99年6月4日循線查獲
    洪錦震等人涉嫌違反毒品危害防制條例案件（販賣、吸食、
    持有），並移請臺灣板橋地方法院檢察署偵辦在案，此有臺
    北市政府警察局內湖分局99年10月12日北市警內分刑字第09
    932066100號函及所附刑事案件移送書等附卷足考（見本院
    卷第45至65頁），警員在被告主動供出海洛因來源為綽號「
    土匪」之洪錦震之前，並不知悉洪錦震涉有前揭違反毒品危
    害防制條例之罪嫌，則被告供出上情，符合修正後毒品危害
    防制條例第17條第1項規定，自應依上開規定減輕其刑。
四、原審認被告犯罪明確，予以論罪科刑，固非無據，惟被告觸
    犯毒品危害防制條例第10條第1項、第2項之罪，並主動供出
    海洛因來源，因而查獲，符合修正後毒品危害防制條例第17
    條第1項規定，原判決未審酌及此，亦未比較新舊法之適用
    ，尚有未合。被告上訴指摘及此，非無理由，自應由本院撤
    銷改判。
五、爰審酌被告前因施用毒品案件送觀察、勒戒，本當知所警惕
    ，對於施用毒品之違法性及可罰性，應有明確而強烈之認識
    ，詎其不知悛悔，再為本件施用第一級、第二級毒品之犯行
    ，戕害自己身心健康，造成社會問題，所為殊非可取，兼衡
    其智識程度、犯罪動機、目的及犯後坦承犯行、態度良好等
    一切情狀，量處如主文所示之刑，以資懲儆。至扣案之針筒
    及藥鏟各1支，被告否認係其本人所有，亦查無其他證據足
    以證明上開物品確係被告所有供犯本罪所用之物，且核其性
    質均非屬違禁物，爰均不予宣告沒收。
六、被告經合法傳喚，無正當理由不到庭，爰不待其到庭陳述，
    逕行判決。
據上論斷，應依刑事訴訟法第369條第1項前段、第364條、第371
條、第299條第1項前段，毒品危害防制條例第10條第1項、第2項
、第17條第1項，刑法第2條第1項但書、第11條前段、第55條，
判決如主文。
本案經檢察官黃騰耀到庭執行職務。
中    華    民    國    99    年    11    月    30    日
                     刑事第五庭  審判長法  官  李英勇
                                       法  官  白光華
                                       法  官  崔玲琦
以上正本證明與原本無異。
如不服本判決，應於收受送達後10日內向本院提出上訴書狀，其
未敘述上訴之理由者並得於提起上訴後10日內向本院補提理由書
（均須按他造當事人之人數附繕本）「切勿逕送上級法院」。
                                       書記官  馬佳瑩
中    華    民    國    99    年    12    月    1     日
附錄本案所犯法條全文
毒品危害防制條例第10條
施用第一級毒品者，處6月以上5年以下有期徒刑。
施用第二級毒品者，處3年以下有期徒刑。

司法院資訊處製作；財團法人民間司法改革基金會備份。
